415Edepot - Archives communales déposées de Polaincourt-et-Clairefontaine
Archives Départementales de la Haute-Saône
Série Edepot
ARCHIVES COMMUNALES DEPOSEES. ARCHIVES DES INTERCOMMUNALITES.
415Edepot - Archives communales déposées de Polaincourt-et-Clairefontaine
1356-1941
415Edepot1-53
Archives Départementales de la Haute-Saône 14B rue Miroudot St Ferjeux 70000 VESOUL
COMMUNE DE POLAINCOURT-ET-CLAIREFONTAINE
Tous les registres de délibérations du conseil municipal sont conservés en mairie. (1) Voir 415 E dépôt 24/D1, délibération du comité local d'instruction primaire (1834-1849), nominations d'instituteurs (1855-1871). Sources complémentaires aux Archives Départementales de la Haute-Saône: Sur Polaincourt: C 199, procès avec la commune d'Hurecourt au sujet d'un droit de pâture (1782-1789). C 480, impositions (1729-1790). E 660, fragment du livre de justice de Polaincourt (1612-1613). 34 J 79, registre de catholicité des actes de baptêmes des paroisses de Montdoré, Vauvillers, Polaincourt, Mailleroncourt et Saponcourt (1795-1797). 291 L1, 368 L 351, 445, époque révolutionnaire. 3 O 429, travaux communaux (depuis 1823). Sur Clairefontaine: C 230, ponts, routes à Clairefontaine (1784-1786). H 342 à 393, titires concernant l'abbaye de Clairefontaine (1150-1785).
Modalités d'entrée
Dépôt du 02/02/2005
Dernier ajout le 07/02/2005
Archives publiques
Sommaire
ARCHIVES ANCIENNES
ADMINISTRATION COMMUNALE (1729-1792)
415 Edepot 1
IMPOTS ET COMPTABILITE (1356-1788)
415 Edepot 2-6
BIENS ET BOIS COMMUNAUX (1603-1789)
415 Edepot 7-11
AFFAIRES MILITAIRES (1704-1719)
415 Edepot 12
JUSTICE (1689-1791)
415 Edepot 13-14
CULTE-ASSISTANCE ET INSTRUCTION PUBLIQUE (1652-1792)
415 Edepot 15-23
ARCHIVES MODERNES
ADMINISTRATION GENERALE DE LA COMMUNE (1807-1897)
415 Edepot 25, 415 Edepot 24
POPULATION-ECONOMIE SOCIALE-STATISTIQUES (1790-1941)
415 Edepot 26-28
CONTRIBUTIONS-ADMINISTRATIONS FINANCIERES (1791-1916)
415 Edepot 29-35
AFFAIRES MILITAIRES (...-...)
415 Edepot 36
POLICE-HYGIENE PUBLIQUE ET SALUBRITE (1854-1938)
415 Edepot 37
ELECTIONS-PERSONNEL COMMUNAL (1792-1924)
415 Edepot 38-39
FINANCES COMMUNALES (1790-1910)
415 Edepot 40-43
EDIFICES PUBLICS (1791-1923)
415 Edepot 44
BIENS ET BOIS COMMUNAUX-DROITS DIVERS (1791-1922)
415 Edepot 45
VOIRIE-TRAVAUX DIVERS-REGIME DES EAUX (1831-1921)
415 Edepot 46-47
CULTE (1790-1791)
415 Edepot 48
ASSISTANCE ET PREVOYANCE (1812-1937)
415 Edepot 49-52
INSTRUCTION PUBLIQUE (1862-1934)
415 Edepot 53
- ARCHIVES ANCIENNES
  - ADMINISTRATION COMMUNALE
    - Nominations et prestations de serment des échevins, messiers et forestiers (1763-1792). Procédure contre les messiers pour négligence dans leur travail (1729)., 1729-1792; 415 Edepot 1; BB1
      Communicabilité
      Communicable
      Thesaurus administratif:
      PERSONNEL
      Noms géographiques:
      POLAINCOURT-ET-CLAIREFONTAINE
  - IMPOTS ET COMPTABILITE
    - Arpentement du territoire., 1760; 415 Edepot 2; CC1
      REGISTRE
      Thesaurus historique:
      arpentement
    - Affranchissement de la mainmorte (1356, 1 parchemin, 1730). Extrait de reconnaissance des droits de la communauté de Polaincourt, dépendant de Jonvelle (1666, copie de 1732). Constitution de rente (1746, 1 parchemin). Plan de toutes les maisons composant le village (1769)., 1356-1769; 415 Edepot 3; CC2
      PLAN
      FISCALITE
      mainmorte
      JONVELLE; POLAINCOURT; POLAINCOURT-ET-CLAIREFONTAINE
    - Rôles et répartements des impositions (1698-1714, 1750, 1759)., 1698-1759; 415 Edepot 4; CC3
      ROLE D'IMPOSITION
    - Portion congrue: marché avec le curé (1661), déclaration royale (1686). Droits curiaux: état et tarif (1692). Plainte des curés à l'archevêque de Besançon sur la répartition des impositions (1736). Dette de particuliers envers le curé de Polaincourt (1768)., 1661-1768; 415 Edepot 5; CC4
      TARIF
      POLAINCOURT; POLAINCOURT-ET-CLAIREFONTAINE
    - Comptes d'échevins (1700, 1781-1788)., 1700-1788; 415 Edepot 6; CC5
      COMPTE DE GESTION
      COMPTABILITE PUBLIQUE
  - BIENS ET BOIS COMMUNAUX
    - Amodiations de terres (1651, 1759). Vente d'un communal (1724). Plan géométrique des communaux (1760). Sinistres. Sécheresse (1723, 1731)., 1651-1760; 415 Edepot 7; DD1
      BAUX RURAUX; SINISTRE
    - Procès avec le sieur Magnien, concernant la propriété d'un terrain à Polomont., 1726-1739; 415 Edepot 8; DD2
      POLAINCOURT-ET-CLAIREFONTAINE; POLOMONT
      Noms de personnes:
      MAGNIEN
    - Procès-verbaux de visite des bois (1742-1785). Procès-verbaux d'appositions et de récolements d'assiettes (1745-1789). Procès-verbaux de balivage et martelage (1750-1766)., 1742-1789; 415 Edepot 9; DD3
      PROCES-VERBAL D'AMENAGEMENT FO
      AMENAGEMENT FORESTIER
    - Autorisation de prendre ou couper du bois (1603, 1711-1723). Copie de l'abornement de 1699. Délits forestiers (1703). Arrêt du conseil d'état sur les bois (1731). Procès concernant la construction de baraques (1702-1703, les droits d'usage (1728-1747, 2 parchemins). Procès avec les habitants d'Hurecourt (1788-1789)., 1603-1789; 415 Edepot 10; DD4
      BOIS; DROITS D'USAGE FORESTIERS
      HURECOURT; POLAINCOURT-ET-CLAIREFONTAINE
    - Presbytère: visite des réparations à faire (1700). Eglise: procès-verbaux d'adjudication des travaux (1711-1722, 1772, 1782). Four banal: amodiation (1733). Fontaine: devis et plan pour la reconstruction (1768-1769)., 1700-1782; 415 Edepot 11; DD5
      PROCES-VERBAL; PLAN
      EDIFICE CULTUEL; PRESBYTERE
  - AFFAIRES MILITAIRES
    - Réquisitions (1704, 1719). Tirage au sort d'un soldat (1719)., 415 Edepot 12; EE1
      CONSCRIPTION
  - JUSTICE
    - Tutelles, curatelles, émancipations., 1734-1790; 415 Edepot 13; FF1
      JUSTICE
    - Procès avec l'abbaye de Clairefontaine, au sujet de la Grange-Rouge (1689, 1781-1784). Procès avec le salpêtrier (1782-1791). Procès-verbaux de levée de cadavre (1784, 1786)., 1689-1791; 415 Edepot 14; FF2
      PROCES-VERBAL
      salpétrier
      GRANGE-ROUGE (LA); POLAINCOURT-ET-CLAIREFONTAINE
      Noms d'organismes:
      Abbaye de Clairefontaine
  - CULTE-ASSISTANCE ET INSTRUCTION PUBLIQUE
    - Abbaye de Clairefontaine. Etat descriptif de l'abbaye et de ses dépendances par l'abbé Brun (s.d.). Amodiations des biens (1654-1792). Exploitation des bois (1743-1781). Procès entre le curé et les abbés au sujet des fonds dotaux de la cure (1688)., 415 Edepot 15; GG8
      VIE RELIGIEUSE
      BRUN (abbé)
    - Fabrique. Amodiations de terres (1703-1788). Assistance publique. Donation au profit des pauvres par le curé de Polaincourt (1752-1784). Instruction publique. Marchés de recteur d'école (1692, 1762, 1788)., 1692-1788; 415 Edepot 16; GG9
      AIDE SOCIALE; VIE RELIGIEUSE; VIE SCOLAIRE
    - Registre paroissial de Polaincourt: baptêmes (1652-1665, 1669-1681, 1673-1675), baptêmes, mariages, sépultures (1683-1688)., 1652-1688; 415 Edepot 17; GG1
      Support de substitution
      Cote 5Mi1R44
      Non communicable physiquement
      Raison: document microfilmé
      REGISTRE PAROISSIAL
      registre paroissial
    - Registre paroissial de Polaincourt: baptêmes, mariages, sépultures (1704, 1756, 1705-1709, 1714-1721, 1724-1725, 1731-1737)., 415 Edepot 18; GG2
    - Registre paroissial de Polaincourt: baptêmes, mariages, sépultures., 1684-1720; 415 Edepot 19; GG3
    - Registre paroissial de Polaincourt: baptêmes, mariages, sépultures., 1720-1749; 415 Edepot 20; GG4
    - Registre paroissial de Polaincourt: baptêmes, mariages, sépultures., 1749-1777; 415 Edepot 22; GG6
    - Registre paroissial de Polaincourt: baptêmes, mariages, sépultures., 1777-1792; 415 Edepot 23; GG7
      Cote 5Mi1R44-R45
- ARCHIVES MODERNES
  - ADMINISTRATION GENERALE DE LA COMMUNE
    - Registre de correspondance (1861-1897). A l'envers, délibérations du comité local d'instruction primaire (1834-1849) et nomination d'instituteurs et institutrices (1855-1871)., 1834-1897; 415 Edepot 24; D1
      REGISTRE; CORRESPONDANCE; DELIBERATION
      CONSEIL MUNICIPAL; VIE SCOLAIRE
    - Répertoires des actes soumis à l'enregistrement., 1807-1894; 415 Edepot 25; D2
      REPERTOIRE
      CONSEIL MUNICIPAL
  - POPULATION-ECONOMIE SOCIALE-STATISTIQUES
    - Dénombrement quinquennal de la population: listes nominatives., 1836-1906; 415 Edepot 26; F1
      Cote 6Mi133
      DENOMBREMENT DE LA POPULATION; LISTE NOMINATIVE
      RECENSEMENT DE POPULATION
    - Mouvement annuel de la population (1837, 1853-1904)., 1837-1904; 415 Edepot 27; F2
      POPULATION RURALE
    - Dîme des grains, différend avec le curé Cordier (1790, an XIII). Entretien du taureau communal (1820-1917). Statistiques agricoles annuelles (1841-1941), déclarations de récoltes de vigne (1919). Destruction d'animaux nuisibles (1872-1921). Industrie. Travail des enfants, registre servant à l'inscription des livrets (1843), questionnaire (1867, 1881)., 1790-1941; 415 Edepot 28; F3
      STATISTIQUE; DECLARATION
      AGRICULTURE; INDUSTRIE; PRODUCTION AGRICOLE
      CORDIER (curé)
  - CONTRIBUTIONS-ADMINISTRATIONS FINANCIERES
    - Etat de sections., s.d.; 415 Edepot 29; G1
      ETAT DE SECTION
      FISCALITE IMMOBILIERE
    - Livre des mutations (1er volume)., 1818; 415 Edepot 30; G2
      LIVRE FONCIER
    - Livre de mutations (2° volume)., 1818; 415 Edepot 31; G3
    - Livre de mutations (3° volume)., 1818; 415 Edepot 32; G4
    - Livre de mutations (4° volume, 1 cahier)., 1831; 415 Edepot 33; G5
      CAHIER; LIVRE FONCIER
    - Matrices générales des contributions., 1896-1916; 415 Edepot 34; G6
      MATRICE D'IMPOSITION
      FISCALITE DES PERSONNES; FISCALITE IMMOBILIERE; FISCALITE PROFESSIONNELLE
    - Abolition de la dîme et de la corvée (1791). Nomination des commissaires-répartiteurs (an X-1883). Postes set télégraphes. Transport des dépêches, distribution des télégrammes (1903-1904), location du bureau de poste (1904)., 1791-1904; 415 Edepot 35; G7
      LISTE NOMINATIVE
      FISCALITE; POSTE; TELEGRAPHE
  - AFFAIRES MILITAIRES
    - Réquisitions (an II). Notifications des ordres de route (1832-1867). Tombes militaires, transfert des restes mortuaires (1921). Sapeurs-pompiers. Engagement (1887-1923). Contrôles nominatifs (1914-1926). Acquisition d'une pompe à incendie (1906). Garde-nationale. Election des officiers et sous-officiers (1837-1870). Listes nominatives et contrôle d'armement (1835, 1870). Bataillon cantonal, démission, formation du conseil de discipline (1831-1832). Guerre de 1914-1918. Cantonnement, dégâts occasionnés, indemnisation (1918-1920)., An II-1926; 415 Edepot 36; H1
      CONSCRIPTION; GUERRE; SAPEUR POMPIER
      garde nationale
  - POLICE-HYGIENE PUBLIQUE ET SALUBRITE
    - Police locale. Règlement (1854). Débits de boissons, autorisation et refus (1872-1873). Sinistres, secours accordés (1893-1904). Police générale. Condamnés libérés (1858-1866). Etrangers en résidence à Polaincourt (1924-1938). Hygiène publique et salubrité. Epizooties, suppression des foires, surveillance des animaux (1928-1935)., 1854-1938; 415 Edepot 37; I1
      REGLEMENT
      DEBIT DE BOISSON; ETRANGER; MANIFESTATION COMMERCIALE; PROTECTION SANITAIRE DU CHEPTEL; SINISTRE
  - ELECTIONS-PERSONNEL COMMUNAL
    - Listes de scrutin (1863-1889). Elections municipales et installation du conseil (1810-1884), démission du maire et son conseil (1887-1891); élections législatives (1852-1889), élections au conseil général (1853-1889), élections au conseil d'arrondissement (1861-1883): procès-verbaux., 1810-1891; 415 Edepot 38; K1
      LISTE D'EMARGEMENT; PROCES-VERBAL D'ELECTION
      ELECTEUR; ELECTION CANTONALE; ELECTION LEGISLATIVE; ELECTION MUNICIPALE
    - Nominations des gardes-forestier (1792), gardes-champêtre (an VI, 1815), gardes-vigne (1829-1859), cantonniers (1924)., 1792-1924; 415 Edepot 39; K2
  - FINANCES COMMUNALES
    - Comptes de gestion (incomplet)., 1793-1835; 415 Edepot 40; L1
      FINANCES COMMUNALES
    - Comptes de gestion (1847-1863, 1875-1910)., 1847-1910; 415 Edepot 41; L2
    - Comptes administratifs (1790-1806, 1848-1886, incomplet)., 1790-1886; 415 Edepot 42; L3
      COMPTE ADMINISTRATIF
    - Budgets., An VII-1888; 415 Edepot 43; L4
      BUDGET
  - EDIFICES PUBLICS
    - Presbytère, état des réparations à faire (1792), location (1913, 1923). Cimetière: plan des parcelles à échanger pour la construction d'un nouveau cimetière (1840). Eglise: devis des réparations (1885). Pont à bascule, acquisition (1899). Horloge, acquisition (1901), réparations (1916). Ecole, pose de parquets (1907). Abbaye de Clairefontaine. Transport des cloches à Jussey (1791). Transport à l'église de Polaincourt des autels de l'abbaye (1792). Prestation de serment des architectes pour la visite des bâtiments dépendant de l'abbaye (1792)., 1791-1923; 415 Edepot 44; M1
      CIMETIERE; ECOLE; EDIFICE CULTUEL; PRESBYTERE
      JUSSEY; POLAINCOURT; POLAINCOURT-ET-CLAIREFONTAINE
  - BIENS ET BOIS COMMUNAUX-DROITS DIVERS
    - Amodiations de biens ruraux (1791-1793). Partage des communaux: décret impérial (an II-1809, 1 plan). Délimitation, état, vente, achat (1839-1910, 1 plan). Litige avec la commune de Saponcourt, à propos du droit de pâture (1867-1868). Pièces de procédure concernant la propriété d'un terrain (1894). Rôles de distribution d'affouage (1791, 1808-1822). Acquisition de passage dans le bois du Chenimont (1861, 1 plan). Droits divers. Concessions d'eau (1868-1885). Concession au cimetière (1901)., 1791-1922; 415 Edepot 45; N1
      PLAN; ROLE
      BAUX RURAUX; BIEN SPOLIE; BOIS; CONCESSION FUNERAIRE; DROITS D'USAGE FORESTIERS; PATURAGE
      CHENIMONT (LE); POLAINCOURT-ET-CLAIREFONTAINE; SAPONCOURT
  - VOIRIE-TRAVAUX DIVERS-REGIME DES EAUX
    - Petite voirie. Travaux sur le chemin vicinal de Polaincourt à Senoncourt (1848). Redressement du chemin de la ferme Genevois (1849-185, 2 plans). Travaux sur le chemin de moyenne vicinalité n° 11, de Port-d'Atelier à Polaincourt (1853-1895). Chemin de grande communication n° 7, de Breurey à la Haute-Marne (1875-1917). Ouverture d'un chemin de défruitement (1873, 1 croquis). Chemins vicinaux, déclassement, réparations: tableaux généraux (1878-1907). Créations de ressources (1845-1899). Conversion en tâches des prestations (1860-1899). Grande voirie. Route départementale n° 5, élargissement et alignement (1 plan, 1863, 1874). Travaux divers. Carrières, extractions de pierres (1887-1908)., 1845-1917; 415 Edepot 46; O1
      CARRIERE; CHEMIN RURAL; ROUTE DEPARTEMENTALE
      GENEVOIS (Ferme); POLAINCOURT-ET-CLAIREFONTAINE
    - Curage des fossés et ruisseaux., 1831-1921; 415 Edepot 47; O2
      COURS D'EAU
  - CULTE
    - Abbaye de Clairefontaine. Liste nominative des religieux avec indication de leur âge (1790). Inventaire du mobilier et du linge d'un religieux qui quitte l'abbaye (1791)., 1790-1791; 415 Edepot 48; P1
      LISTE NOMINATIVE; INVENTAIRE
  - ASSISTANCE ET PREVOYANCE
    - Nomination d'un médecin (1862-1884). Listes des indigents (1868-1882). Protection des enfants du premier âge (1877, 1883, 1894, 1920). Placement à l'hospice (1901). Assistance aux vieillards (1907). Litige concernant les frais d'hospitalisation dans un sanatorium de Berck-Plage (1919-1921). Nomination de vaccinateurs (1921-1936). Encouragement national aux familles nombreuses (1927-1934)., 1862-1936; 415 Edepot 49; Q1
      PROTECTION MATERNELLE ET INFANTILE; PROTECTION SOCIALE
      BERCK-PLAGE; POLAINCOURT-ET-CLAIREFONTAINE
    - Bureau de bienfaisance. Rentes (1824-1862). Nomination des membres de la commission (1837-1937). Extraits de délibérations (1862, 1888-1936). Comptes administratifs (1864-1879)., 1824-1937; 415 Edepot 50; Q2
      DELIBERATION; COMPTE ADMINISTRATIF
      PROTECTION SOCIALE
    - Comptes de gestion (1812, 1837, 1847-1910)., 1812-1910; 415 Edepot 51; Q3
    - Budgets., 1844-1916; 415 Edepot 52; Q4
  - INSTRUCTION PUBLIQUE
    - (1) Bibliothèque scolaire, inventaire (1862-1866). Cours d'adulte (1871, 1878). Nomination d'instituteur (1902). Transformation en école mixte de 2 classes (1934)., 1862-1934; 415 Edepot 53; R1
      INVENTAIRE
      VIE SCOLAIRE